臺灣桃園地方法院刑事裁定  
111年度聲字第181號
聲  請  人  臺灣桃園地方檢察署檢察官
受  刑  人  蔣政均


上列聲請人因受刑人數罪併罰有二裁判以上，聲請定其應執行之
刑（111年度執聲字第88號），本院裁定如下：
    主  文
蔣政均因犯附表所示各罪，所處如附表所示之刑，應執行有期徒
刑壹年，如易科罰金，以新臺幣壹仟元折算壹日。
    理  由
一、聲請意旨係以：受刑人蔣政均因犯傷害案件，先後經判決確
    定如附表，應依刑法第53條、第51條第5款之規定定其應執
    行之刑，爰依刑事訴訟法第477條第1項之規定聲請定其應執
    行之刑等語。
二、按裁判確定前犯數罪者，併合處罰之；數罪併罰，有二裁判
    以上者，依第51條之規定，定其應執行之刑；數罪併罰，分
    別宣告其罪之刑，依下列各款定其應執行者：五、宣告多數
    有期徒刑者，於各刑中之最長期以上，各刑合併之刑期以下
    ，定其刑期。但不得逾30年，刑法第50條第1項前段、第53
    條、第51條第5款分別定有明文。次按數罪併罰，應依分別
    宣告其罪之刑為基礎，定其應執行刑，此觀刑法第51條規定
    自明，故一裁判宣告數罪之刑，雖曾經定其執行刑，但如再
    與其他裁判宣告之刑定其執行刑時，前定之執行刑當然失效
    ，仍應以其各罪宣告之刑為基礎，定其執行刑，不得以前之
    執行刑為基礎，以與後裁判宣告之刑，定其執行刑。惟上開
    更定之應執行刑，倘若比前定之應執行刑加計其他裁判所處
    刑期之總和為重，而不利於被告，即難謂與法律秩序之理念
    及法律目的之內部性界限無違。又按二裁判以上數罪，縱其
    中一部分已執行完畢，如該數罪尚未全部執行完畢，因與所
    謂數罪併罰之各罪中有受赦免或因刑法不處罰其行為而免其
    刑之執行，致僅餘一罪之情形有別，自仍應依刑法第53條之
    規定，定其應執行之刑。至已執行部分，自不能重複執行，
    應由檢察官於指揮執行時扣除之，然此與定應執行刑之裁定
    無涉。
三、經查，受刑人蔣政均分別於如附表所示之犯罪時間，因犯附
    表所示之罪，先後經附表所示之法院判處如附表所示之刑確
    定在案，茲因附表編號1至2所示之判決確定日期為民國109
    年8月31日，而受刑人所犯附表編號3所示之罪則確係於此之
    前所犯，此有各該刑事判決書及臺灣高等法院被告前案紀錄
    表等在卷可稽，經核與上開數罪併罰之要件相符，自應合併
    定其應執行之刑，是本院認聲請人之聲請，確屬正當，應予
    准許。另附表編號1至2所示之宣告刑曾定應執行有期徒刑10
    月，如易科罰金，以新臺幣1,000元折算1日，此有臺灣高等
    法院被告前案紀錄表附卷足參，然依據上開說明，本院仍應
    更定其應執行刑，惟受內部性界限之規制，爰審酌受刑人所
    犯各罪屬相同之犯罪類型，其責任非難重複之程度較高而裁
    定受刑人應執行之刑如主文所示，並諭知易科罰金之折算標
    準。至於附表編號1至2所示之罪刑業已執行完畢，惟揆諸前
    揭說明，此僅應由檢察官於指揮執行時扣除之，與定應執行
    刑之裁定無涉，併此敘明。
四、又定應執行刑，固攸關國家刑罰權之行使，於受刑人之權益
    亦有重大影響，除顯無必要或有急迫情形外，法院於裁定前
    ，允宜予受刑人以言詞、書面或其他適當方式陳述意見之機
    會，使受刑人受有必要之程序保障。然賦予刑事被告或受刑
    人程序保障之方式，本有事前與事後之各式程序保障制度可
    供擇採，允宜視案件類型、考量國家刑事司法資源之有限性
    而綜衡整體司法及具體個案之訴訟經濟考量下，分別賦予不
    同程度、方式之事前或事後程序保障，此觀刑事訴訟法就刑
    事被告之審判程序設有簡式審判程序、簡易判決處刑程序，
    就受刑人之刑罰執行程序則設有聲明異議之救濟制度甚明。
    定應執行刑案件，既係在受刑人所犯各罪業經法院分別經刑
    事訴訟程序進行審理、判決予以論罪科刑確定後所為者，則
    受刑人前於所犯各罪之審判與相應之上訴程序中就各罪之科
    刑範圍業經賦予言詞辯論及上訴等充分之程序保障機會（經
    逕以簡易判決處刑者雖可能未受有事前陳述意見、言詞辯論
    之程序保障，然亦得提起上訴而受有事後救濟之程序保障）
    ，足認受刑人已受有在所犯各罪所行刑事訴訟程序之事前程
    序保障機會，加以本件受刑人如對本院定應執行刑之裁定不
    服，得抗告、再抗告，亦賦予受刑人事後救濟及程序保障之
    機會，參以受刑人就附表編號1至2所示之罪及其宣告刑所定
    應執行刑之判決未提起上訴、就附表編號3所示罪刑之判決
    亦未提起上訴以資救濟，受刑人所犯各罪定應執行刑之範圍
    除受刑法第51條第5款規定之外部性界限限制外，尚受如附
    表編號1至2所示之宣告刑前所定應執行刑之內部性界限限制
    ，可資減讓之刑期幅度有限，是綜衡上開各節，足認並無於
    本院裁定前再予受刑人以言詞、書面等方式陳述意見而另行
    賦予此等事前程序保障之必要，附此敘明。
五、依刑事訴訟法第477條第1項，刑法第53條、第51條第5款、
    第41條第1項前段、第8項，裁定如主文。
中　　華　　民　　國　　111 　年　　1 　　月　　19　　日
                  刑事第三庭　法　官　陳柏嘉 
以上正本證明與原本無異。
如不服本裁定，應於裁定送達後5 日內向本院提出抗告狀。
　　　　　　　　　　　　　　　書記官　鍾宜君
中　　華　　民　　國　　111 　年　　1 　　月　　20　　日

附表：
編　　　　　號  1 2 3 罪　　　　　名  傷害罪 傷害罪 傷害罪 宣　　告　　刑  有期徒刑6月，如易科罰金，以新臺幣1,000元折算1日。 有期徒刑5月，如易科罰金，以新臺幣1,000元折算1日。 有期徒刑3月，如易科罰金，以新臺幣1,000元折算1日。 犯　罪　時　間  108年12月26日  109年1月20日 偵查(自訴)機關年　度　案　號  臺灣桃園地方檢察署109年度偵字第6137號  臺灣桃園地方檢察署109年度偵字第15155號 最　後 事實審 法　　院 臺灣桃園地方法院  臺灣桃園地方法院  案　　號 109年度桃簡字第1899號  109年度桃簡字第2922號  判決日期 109年7月21日  110年6月24日 確　定 判　決 法　　院 臺灣桃園地方法院  臺灣桃園地方法院  案　　號 109年度桃簡字第1899號  109年度桃簡字第2922號  判　　決確定日期 109年8月31日  110年10月1日 備　　　　　 註  編號1、2業經臺灣桃園地方法院109年度桃簡字第1899號判決定應執行有期徒刑10月，如易科罰金，以新臺幣1,000元折算1日。 編號1、2之罪刑已執行完畢（臺灣桃園地方檢察署109年度執字第15442號）。